# 新租赁准则下房租返还会计处理问题

提问人：haru9145 时间：2021-11-18 20:57:35
陈老师您好，目前遇到一个问题，我方为承租方，租期 3 年，半年租金 66 万元，每半年一付，然后每年年末返还当年一半租金 66 万元。请问这种情况下使用权资产和租赁负债应该怎么确认？？

回答人：chenyiwei
为何要做出“半年租金 66 万元，每半年一付，然后每年年末返还当年一半租金 66 万元”的安排？是否存在为出租人提供融资的考虑？建议分拆其中的“提供融资”和“租赁资产”两项交易，分别按照租赁和金融工具准则进行会计处理。
建议了解：同类或类似租赁资产的市场租金水平如何？以此作为参照确定使用权资产和租赁负债的入账价值。